臺灣彰化地方法院民事判決　九十三年度親字第四四號
　　原　　　告　乙○○
　　被　　　告　甲○○
　　特別代理人　許傳盛
　　　　　　　　(彰化縣政府社會局局長)
　　複　代理人　熊自金
右當事人間請求確認親子關係存在事件，於民國九十四年一月十一日言詞辯論終結，
本院判決如左：
    主    文
確認原告與被告之親子關係存在。
訴訟費用由被告負擔。
    事實及理由
一、原告主張：原告於民國七十九年間曾與年籍不詳之許姓女子發生性關係，後許姓
    女子即將被告交付原告，並稱為原告之子，嗣許姓女子謊稱要外出購物，即一去
    不回，因此被告自八十年起即由原告扶養迄今。今被告若為原告之非婚生子女，
    經原告扶養後，依民法第一千零六十五條即視為認領，但因無相關直接證明，故
    有確認兩造間親子關係存在之必要等語，並聲明：如主文所示。
二、被告則表示：對於原告之請求，沒有意見等語，並聲明：同意原告之請求。
三、得心證之理由：
    原告主張被告係其與年籍不詳之訴外人許姓女子所生，而被告自幼即為原告撫育
    迄今之事實，為被告所自承，且本院依聲請囑託財團法人彰化基督教醫院鑑定原
    告與被告間是否具有親子血緣關係，該局鑑定結果表示：「不能排除乙○○與甲
    ○○之親子關係」  (親子關係概率為99.999014%)等語，有該院九十三彰基院字
    第九三一二二二號函所附親子鑑定報告在卷可稽，堪信原告之上開主張為真實。
四、按父母子女關係是否存在，不惟影響雙方之身分，且有關於雙方因該身份而產生
    之法律關係亦將隨之而變動，故非婚生子女，經生父認領或視同認領者，為使其
    親子關係明確，該父母、子女或其他利害關係人，自得提起確認親子關係存在之
    訴。又親子關係攸關父母與子女間繼承、扶養等法定權利義務至鉅，而認領之戶
    籍登記，應以認領人為申請人，並填具戶籍登記申請書，載明戶號、戶長姓名、
    當事人國民身分證統一編號、住址及申請人姓名、國民身分證統一編號、住址、
    申請日期、被認領人姓名、出生別、出生年月日、生母姓名、認領人姓名及認領
    日期，向戶政機關為之，此有戶籍法第三十二條及戶籍法施行細則第十二條第二
    款定有明文，故如被認領人之生母不明，除依司法機關之判決，並經當事人提憑
    相關證明文件申請登記外，尚非得由認領人填具相關文件即可逕行登記。是訴訟
    當事人間縱使就身份關係之存否不爭執，如有辦理戶籍登記，使身份關係明確之
    必要時，亦得認有確認判決之法律上利益。再按非婚生子女經生父認領者，視為
    婚生子女，民法第一千零五十六條第一項定有明文。本件原告經既親子血緣鑑定
    認為係被告之生父，並有撫育非婚生子即被告之事實，被告對此亦不爭執，依民
    法第一千零六十五條第一項之規定，被告即因原告之認領，而視為原告之婚生子
    ，是原告與被告間有父子關係，並無疑義。
五、訴訟費用負擔之依據：民事訴訟法第七十八條。
中　　　華　　　民　　　國　　九十四　　年　　　 一 　　　月　　二十一　日
                                  臺灣彰化地方法院家事法庭
　　　　　　　　　　　　　　　　　　　法　　　官　王鏡明
右為正本係照原本作成
如對本判決上訴應於判決送達後廿日內向本院提出上訴狀
                                      法院書記官　楊美芳
中　　　華　　　民　　　國　　九十四　　年　　　一　　　月　　二十一　　日
